臺灣高等法院臺中分院刑事判決　　　　99年度上易字第1676號
上　訴　人　臺灣臺中地方法院檢察署檢察官
被　　　告　柯忠翰
　　　　　　徐宇威
　　　　　　柯明
　　　　　　吳憲霖
　　　　　　林宏達
　　　　　　梁育霖
上列上訴人因被告等傷害案件，不服臺灣臺中地方法院99年度易
字第3103號中華民國99年11月3日第一審判決（起訴案號：臺灣
臺中地方法院檢察署99年度偵字第3364號），提起上訴，本院判
決如下：
    主  文
上訴駁回。
柯忠翰、徐宇威、柯明均緩刑年。柯忠翰、徐宇威並應於緩
刑期內，向本院100年度附民移調字第19號損害賠償事件調解程
序筆錄之相對人即告訴人顏晟修、顏志家支付如附表所示之損害
賠償金。
吳憲霖、林宏達、梁育霖均緩刑貳年。
    理  由
一、本案經本院審理結果，認第一審判決認事用法及量刑均無不
    當，應予維持，並引用第一審判決書記載之事實、證據及理
    由（如附件）。
二、本件檢察官依據告訴人顏晟修、顏志家之請求提起上訴意旨
    略以：被告柯忠翰、徐宇威、柯明、吳憲霖、林宏達、梁
    育霖等六人於原審審理中雖均坦承犯行，惟均尚未與告訴人
    等達成和解，犯後態度尚難稱良好。另被告等六人犯罪手段
    甚為兇殘，且犯罪結果非輕，參以被告等六人僅係因消費糾
    紛即聚眾為本件犯行，渠等漠視社會秩序之心態昭然可揭，
    犯罪動機亦屬可議。因認原審量刑似嫌過輕，不足收懲儆之
    效等語。
三、按量刑輕重係屬事實審法院得依職權自由裁量之事項，苟已
    斟酌刑法第57條各款所列情狀而未逾越法定刑度，不得遽指
    為違法（參最高法院72年度台上字第6696號、75年度台上字
    第7033號判例要旨），且在同一犯罪事實與情節，如別無其
    他加重或減輕之原因，下級審量定之刑，亦無過重或失輕之
    不當情形，則上級審法院對下級審法院之職權行使，原則上
    應予尊重（參最高法院85年度臺上字第2446號判決）。
四、查本件被告等六人所從以處罰之刑法第277條第1項普通傷害
    罪，其法定刑為「3年以下有期徒刑、拘役或1000元以下罰
    金」，是以原審依刑法第57條之規定審酌「被告等人僅因消
    費糾紛，即持鐵鍋、金屬或木質球棒共同對告訴人二人暴力
    相向，而傷害告訴人之身體，並因而致告訴人顏晟修頭皮撕
    裂傷、左手肘及前臂挫傷、右膝挫傷、右肘挫傷等傷害；告
    訴人顏志家則因而受有右無名指中段指骨骨折及右小指近端
    指骨骨折、左腹挫傷等傷害，助長社會暴戾之氣，行為實
    不足取，且告訴人顏志家現仍因上開傷害致其手指嚴重屈曲
    限制，手指機能已嚴重減損，有光田醫療社團法人光田綜合
    醫院99年7月29日（99）光醫事字第99甲00237號函可按，雖
    未達刑法重傷害之程度，但對告訴人顏志家所造成精神及身
    體之傷害均甚鉅，所生損害匪淺；惟念被告等犯罪後已坦承
    犯行，且於本院審理時當庭起身向到場之告訴人顏志家鞠躬
    道歉，態度尚可，雖其等已積極與告訴人等尋求民事上和解
    ，惟終因告訴人等不願意原諒被告等之暴戾行徑而無法竟其
    功，暨考量被告等參與本件犯罪之情節、其等素行、生活狀
    況、智識程度」等情，分別判處被告柯忠翰有期徒刑3月
    、4 月，定應執行刑為有期徒刑6月，被告徐宇威有期徒
    刑4月、6月，定應執行刑為有期徒刑9月，被告柯明有
    期徒刑4月、6月，定應執行刑為有期徒刑9月，被告吳憲
    霖有期徒刑6月，被告林宏達有期徒刑2月，被告梁育霖
    有期徒刑2月，均未逾越法定刑度，且已度量檢察官上訴意
    旨所載各情，所判處之刑罰亦均無過重或失輕之明顯不當情
    形，依前揭說明，本院即應予尊重。本院因認檢察官上訴意
    旨，仍執前詞指摘原審判決不當，提起上訴，為無理由，應
    予駁回。
五、被告等六人於本院審理期間，已於民國100年1月19日與告訴
    人顏晟修、顏志家達成和解，此有本院100年度附民移調字
    第19號調解程序筆錄在卷可稽（參本院卷第51-52頁），被
    告等六人依約定應於100年2月10日賠償之金額，均已支付【
    1.被告柯忠翰支付新臺幣（下同）10萬元，尚有8萬元應分
    期支付，2.被告徐宇威支付15萬元，尚有12萬元應分期支付
    ，3.被告柯明支付27萬元，4.被告吳憲霖支付18萬元，5.
    被告林宏達支付6萬元，6.被告梁育霖支付6萬元。】，此經
    兩位告訴人之代理人陳建勛律師於本院審理中提出刑事陳述
    意見狀並言詞陳述明確（參本院卷第75-76頁），且被告等
    六人均未曾受有期徒刑以上刑之宣告，此有臺灣高等法院被
    告前案紀錄表6份在卷可證，本院爰審酌本件普通傷害罪屬
    告訴乃論之罪，若告訴人等在原審即願與被告等六人和解，
    原可撤回告訴，及前開調解程序筆錄記載「被告等六人如10
    0年2月10日應給付款項如期給付的話，告訴人等對被告的刑
    責，不予追究」，告訴代理人所提出之刑事陳述意見狀記載
    「告訴人同意不再追究被告之刑責」等情，認被告等六人經
    此次起訴審判教訓後，均當知所警惕，信無再犯之虞，本件
    所宣告之刑以暫不執行為適當，乃併予宣告被告柯忠翰、徐
    宇威、柯明三人，均緩刑三年，被告吳憲霖、林宏達、梁
    育霖三人，均緩刑二年，以啟自新。又被告柯忠翰、徐宇威
    雖與告訴人等達成和解並已分別支付告訴人等10萬元、15萬
    元，惟本院為督促渠二人確實履行尚未支付之分期款各8萬
    元、12萬元，復參酌檢察官於本院審理時陳稱「除了被告柯
    忠翰、徐宇威外，其餘被告等人均已經付清款項，且告訴代
    理人也有具狀稱，擬請法院賜予被告等人緩刑自新的機會，
    但是因為被告柯忠翰、徐宇威二個人，尚有分期款項要履行
    ，請求就被告柯忠翰、徐宇威二人部分，應在主文內加入應
    依調解程序筆錄履行賠償責任作為緩刑期間應遵守事項」等
    語（參本院卷第73頁筆錄），及告訴代理人所提出之刑事陳
    述意見狀亦為同樣之請求等，乃認有依照刑法第74條第2項
    第3款規定，命被告柯忠翰、徐宇威履行該調解條件之必要
    ，而併為如主文所示附負擔之宣告。被告柯忠翰、徐宇威爾
    後如有違反此項負擔情節重大，足認宣告緩刑難收預期效果
    時，告訴人等得依刑法第75條之1第1項第4款之規定，向檢
    察官陳報，由檢察官斟酌情節為撤銷緩刑宣告之聲請。
據上論斷，應依刑事訴訟法第373條、第368條，刑法第74條第1
項第1款、第2項第3款，判決如主文。
本案經檢察官徐錫祥到庭執行職務。
中    華    民    國   100    年    3     月    10    日
            刑事第七庭    審判長法  官  林  榮  龍
                                法  官  王  義  閔
                                法  官  李  秋  娟
以上正本證明與原本無異。
不得上訴。
                                書記官  詹  錫  朋
中    華    民    國   100    年    3     月    10    日
附表：
┌──────────────────────────┐
│一被告柯忠翰應向本院100年度附民移調字第19號損害賠償 │
│  事件調解程序筆錄之相對人即告訴人顏晟修、顏志家給付│
│  新臺幣（下同）8萬元，給付方法為：自民國100年3月起 │
│  ，以每月為一期，於每月15日前各給付1萬元整，至全部 │
│  清償完畢為止，如有一期未履行，視為全部到期。      │
│二被告徐宇威應向本院100年度附民移調字第19號損害賠償 │
│  事件調解程序筆錄之相對人即告訴人顏晟修、顏志家給付│
│  12 萬元，給付方法為：自100年3月起，以每月為一期， │
│  於每月15日前各給付1萬元整，至全部清償完畢為止，如 │
│  有一期未履行，視為全部到期。                      │
└──────────────────────────┘